# 请教陈版和各位大虾，整体变更股份公司的验资截止日的确定

提问人：Bob.Leung 时间：2013-10-12 14:12:39
陈版您好！ 一有限公司整体变更为股份有限公司，以 2013 年 8 月 31 日为变更基准日， 2013 年 9 月 20 日出具审计报告， 2013 年 10 月 10日召开发起人会议（创立大会）， 2013 年 10 月 10 日作为验资报告签署日，净资产 2000 万，折股 500 万，关于验资截止日（截止 2013年XX月XX日止，贵公司......）应该确定为： 1 、应该将变更基准日 2013 年 8 月 31 日作为验资截止日，因为变更基准日到报告日的净资产发生了变动而未经审计； 2 、应该将报告日期（发起人会议日期）作为验资截止日，因为依据《中国注册会计师执业规范指南第 3号——验资》关于验资截止日的定义，即验资截止日是指注册会计师所验证的注册资本实收或变更情况的截止日期，是注册会计师审验结论成立的一个特定时点。在 2013 年 8 月 31 日注册会计师不能对注册资本的实收情况进行验证，而审验结论成立的时点应当报告日。
请问陈版和各位大虾，应该以哪个日期作为验资截止日？

回答人：chenyiwei
此类整体变更的验资截止日应该是在基准日到创立大会日之间的某日，一般可以是创立大会前的一天或者数天。并且不能早于原有限责任公司股东会作出整体变更决议之日和《股份有限公司发起人协议》签署生效之日。 正如你所说，基准日仅仅是确定折股方案的净资产所在的日期，在该日并未完成变更，所以不符合“验资截止日”在审计准则中的定义，不能作为验资截止日。而根据公司法的规定，创立大会应当是在全体发起人的出资均已缴纳完毕后才可进行，因此验资截止日通常早于创立大会日。

提问人：hrtsex 时间：2013-10-12 21:05:18
学习！

回答人：chenyiwei
这类验资因为不涉及函证、财产权转移手续等问题，验资报告日一般在验资截止日的当日或次日。

提问人：zengfengxia 时间：2016-06-30 15:21:16
陈版，审计基准日至验资截止日之间的差异应如何考虑？

回答人：chenyiwei
如果过渡期间因净利润增加净资产的，则在变更实施日（验资截止日）仍按基准日帐面净资产折股，过渡期间损益增加的留存收益保留在未分配利润中；过渡期间为亏损的，应要求全体发起人以现金补足差额。